最　高　行　政　法　院　裁　定
　　　　　　　　　　　　　　　　　　 96年度裁字第02939號
上　訴　人　甲○○
被 上訴 人　臺北縣政府
代　表　人　乙○○
上列當事人間因就業服務法事件，上訴人對於中華民國96年1月
22日臺北高等行政法院95年度簡字第856號判決，提起上訴，本
院裁定如下：
　　主  文
上訴駁回。
上訴審訴訟費用由上訴人負擔。
　　理  由
一、按對於適用簡易程序之裁判提起上訴或抗告，須經本院許可
    ，且該許可以訴訟事件所涉及之法律見解具有原則性者為限
    ，行政訴訟法第235條定有明文。所謂訴訟事件涉及之法律
    見解具有原則性，係指該事件所涉及之法律問題意義重大，
    而有加以闡釋之必要情形而言，如對於行政命令是否牴觸法
    律所為之判斷，或就同類事件所表示之法律見解與其他高等
    行政法院或本院所表示之見解互相牴觸，有由本院統一法律
    上見解或確認其見解之必要情形屬之。
二、本件上訴人聘僱之菲律賓籍外勞NEBRES MERCEDITAS ANCHE
    TA（下稱Ｎ君，護照號碼：JJ374432），原經核准於臺北縣
    汐止市○○路67巷6號7樓從事照顧受看護人洪其蓁君之工作
    ，外勞Ｎ君應於94年10月9日聘僱許可效期屆滿前出境，上
    訴人卻未如期使其離境，亦未於期限屆滿前辦理展延聘僱許
    可，卻遲至94年10月24日始向行政院勞工委員會（下稱勞委
    會），申請展延聘僱許可。惟於逾期停留期間，仍繼續從事
    照顧受看護人洪君之工作，經勞委會於95年1月17日以勞職
    外字第0941034476號函移由被上訴人臺北縣政府核處，案經
    被上訴人審查屬實，乃依就業服務法第57條第1款及第63條
    第1項規定，於95年4月24日以北府勞動字第0950315497號就
    業服務法罰鍰處分書，處上訴人罰鍰新台幣15萬元整。上訴
    人不服，經訴願駁回後，就罰鍰部分仍然不服，遂提起本件
    行政訴訟。原判決以：就業服務法第57條第1款明文禁止非
    法聘僱未經許可、許可失效或他人所申請聘僱之外國人從事
    工作，旨在保障國民工作權、維持社會秩序而避免妨礙本國
    人之就業機會、勞動條件、國民經濟發展及社會安定。故針
    對聘僱外國人從事工作，立法採申請許可制，此揆諸同法第
    42條之規定亦明。本件之上訴人調查筆錄所載略以：「（你
    所僱用的菲律賓籍外勞，已逾期計93天，你是否讓他繼續從
    事看護工或是其他工作？）沒有讓他從事其他工作，仍然繼
    續讓該名外勞照顧我媽媽，直到今天星辰人力仲介股份有限
    公司經理吳仰璜君通知我說外勞已逾期時，我才知道」；又
    據外勞Ｎ君調查筆錄所載略以：「（你來台後有無在其他地
    方非法工作？）沒有，我都在雇主甲○○君住宅工作。」此
    有調查筆錄影本附原處分卷可稽。據此，本件既經上訴人、
    外勞Ｎ君於筆錄中坦承不諱，並於調查筆錄末行簽名捺指印
    ，則上訴人空言主張該筆錄未經訊問，為有瑕疵云云，自不
    足採。又星辰人力仲介有限公司係受上訴人委任從事就業服
    務業務，未善盡受任事務，致其違反本法，被上訴人亦處該
    仲介公司罰鍰有案。此有臺北縣政府94年4月24日北府勞動
    字第0950318308號處分書附原處分卷可稽。惟上訴人違反就
    業服務法第57條第1款「聘僱許可失效之外國人。」之事實
    仍洵堪認定。被上訴人據以上訴人違反上開規定，爰依同法
    第63條第1項規定科處罰鍰，於法自屬有據。上訴人徒執前
    詞，訴請撤銷，為無理由，應予駁回。
三、上訴意旨略以：上訴人於原審主張被上訴人有違行政程序法
    第1、4、8、9條所接櫫行政效能要求、一般法律原則、誠信
    原則、對當事人有利不利事項應一律注意等節，原審隻字未
    提，按行政機關依法行政是否亦應遵守行政程序法規範，有
    由本院確認法律上意見之必要。爰提起本件上訴，請求廢棄
    原判決等語。經核上訴人上訴意旨僅泛稱原判決未審酌行政
    程序法相關規定，而指摘原判決不當，並無其他涉及法律見
    解具有原則性，而需由本院加以闡釋之必要。故上訴人提起
    上訴，不合首揭規定，自不應許可，其上訴難謂合法，應予
    駁回。
四、依行政訴訟法第249條第1項前段、第104條、民事訴訟法第
    95條、第78條，裁定如主文。
中　　華　　民　　國　　96　　年　　11　　月　　22　　日
                    最高行政法院第二庭
                        審判長法官　鄭　淑　貞
                              法官  黃　合　文
                              法官　吳　明　鴻
                              法官　鄭　小　康
                              法官　帥　嘉　寶
以  上  正  本  證  明  與  原  本  無  異
中　　華　　民　　國　　96　　年　　11　　月　　22　　日
　　　　　　　　　　　　　　　書記官　郭　育　玎
